臺灣士林地方法院刑事判決
110年度訴字第522號
公  訴  人  臺灣士林地方檢察署檢察官
被      告  陳錦溪


上列被告因傷害案件，經檢察官提起公訴（110年度偵字第13416
號），本院判決如下：
    主  文
陳錦溪犯傷害罪，處拘役伍拾日，如易科罰金，以新臺幣壹仟元
折算壹日。
    事  實
一、陳錦溪與許武堯為鄰居關係，2人分別居住於臺北市○○區○○街
    00號4樓及5樓。陳錦溪因認許武堯於上址5樓發出噪音致其無法
    入睡，遂心生不滿，於民國110年6月1日上午2時43分許前往
    上址5樓，先以木塊敲打許武堯住處大門旁牆壁，待許武堯
    開門查看之際，竟基於傷害之犯意，持木塊毆打許武堯，致
    許武堯受有疑似腦出血併腦震盪及淺撕裂傷、左耳淺撕裂傷、
    右前臂擦挫傷等傷害（下稱系爭傷害）。
二、案經許武堯訴由臺北市政府警察局士林分局報告臺灣士林地方
    檢察署（下稱士林地檢）檢察官偵查起訴。
    理  由
壹、證據能力：
    本判決所引用被告陳錦溪以外之人於審判外之言詞或書面陳
    述，雖均屬傳聞證據，惟檢察官、被告於本院審判程序均同
    意作為證據【見本院110年度訴字第522號卷（下稱本院卷㈡
    ）第124頁至第127頁】，本院審酌上開證據資料作成時之情
    況，尚無違法不當及證明力明顯過低之瑕疵，認為以之作為
    證據應屬適當，揆諸刑事訴訟法第159條之5第1項規定，均
    有證據能力。又本判決其他引用資以認定事實所憑之非供述
    證據，並無證據證明係公務員違背法定程序所取得，依刑事
    訴訟法第158條之4反面解釋，亦有證據能力。
貳、實體部分：
一、認定犯罪事實所憑之證據及理由：
    訊據被告否認有何傷害之犯行，辯稱：告訴人許武堯開門後
    自行撞到其所持木塊，致受有系爭傷害，其無傷害之犯意或
    犯行云云。惟查：
　㈠告訴人於警詢中證稱：案發時我本來在家中睡覺，被告在我
    家外面敲打大門及咆嘯，我遂起床查看，見被告在大門口便
    請被告離開，但被告置之不理，故我開門走出門外請被告離
    開，被告即拿出預藏之木塊毆打我的頭部及太陽穴，致我受
    有系爭傷害等語【見士林地檢110年度偵字第13416號卷（下
    稱偵卷）第17頁至第20頁】；證人即告訴人之妻張瓊文亦於
    偵查中證稱：案發時我在睡覺聽見門外有人敲打、咆嘯的聲
    音，我和告訴人遂起床查看，告訴人請被告離開，但被告置
    之不理，告訴人遂開門出去，被告即朝告訴人猛力毆打，當
    時告訴人擋在我身前，我是告訴人控制住被告後才發現被告
    係持木塊攻擊告訴人，我只有看到被告攻擊告訴人頭部及身
    體，但因我遭擋住而無法清楚看見毆打部位，我有看到告訴
    人頭部及身體瘀青、紅腫、左耳流血等語（見偵卷第31頁至
    第33頁、第81頁至第83頁）明確。
　㈡次查告訴人於110年6月1日凌晨3時23分至新光醫療財團法人
    新光吳火獅紀念醫院（下稱新光醫院）急診，經診斷受有系
    爭傷害乙節，有新光醫院乙種診斷證明書及急診病歷、驗傷
    照片可證（見偵卷第37頁，本院卷㈡第79頁至第85頁）。而1
    10年6月1日凌晨2時38分許，被告上樓後持木塊敲打牆壁數
    次，告訴人及證人張瓊文於同日凌晨2時43分39秒前來應門
    ，告訴人右手將大門握把打開，被告隨即以左手抓住告訴人
    左手，再持木塊攻擊告訴人左手，兩人隨即拉扯，告訴人抓
    著被告左手，被告隨即持木塊攻擊告訴人頭部，證人張瓊文
    見狀遂出手抓住被告右手欲制止被告，隨即遭被告將手揮開
    抽回，此時告訴人趁隙以身體向前推擠被告並以拳頭反擊，
    接著將被告壓制於地面等節，亦經本院勘驗現場監視錄影畫
    面無訛，並製有勘驗筆錄及附件在卷可稽（見本院卷㈡第33
    頁至第34頁、第45頁至第57頁），核與告訴人、證人張瓊文
    上開證述大致相符，再以前揭診斷證明書所載告訴人傷勢部
    位亦與告訴人指訴遭被告毆擊之部位一致，足徵告訴人及證
    人張瓊文證述告訴人遭被告毆打成傷等節應堪採信。被告辯
    稱係告訴人自行撞擊其所持木塊成傷，其未毆打告訴人亦無
    傷害之犯意云云，核與客觀事證不符，顯係卸飾之詞，難以
    採信。
　㈢綜上所述，被告前揭所辯，不足採信。本案事證明確，被告
    傷害犯行洵堪認定，應予依法論科。　
 二、論罪科刑：
  ㈠核被告所為，係犯刑法第277條第1項之傷害罪。被告持木塊
    毆打告訴人頭部、手臂之行為，係於密接之時間及同一地點
    實施，並侵害同一法益，各行為之獨立性極為薄弱，且均係
    出於同一傷害告訴人之目的，依一般社會健全觀念，難以強
    行分別，應視為數個舉動之接續施行而屬接續犯，應論以一
    罪。
　㈡被告為29年10月間出生，有其個人戶籍資料（完整姓名）查
    詢結果在卷可稽(見110年度審訴字第839號卷第9頁) ，是被
    告於本案傷害行為時已滿80歲，爰依刑法第18條第3項規定
    減輕其刑。　
　㈢爰以行為人之責任為基礎，審酌被告不思理性解決鄰居糾紛
    ，竟率爾持木塊毆擊告訴人頭部及手臂，致告訴人受有系爭
    傷害；且告訴人既受有疑似腦出血併腦震盪，可知被告下手
    力道非輕，其所為應予非難；復斟酌被告否認犯行之犯後態
    度，及被告自陳小學肄業之教育程度，已婚，現退休賴3名
    子女扶養之家庭經濟狀況（見本院卷㈡第128頁），暨檢察官
    、被告、告訴人就科刑範圍之意見（見本院卷㈡第36頁、第1
    29頁）等一切情狀，量處如主文所示之刑，並諭知易科罰金
    之折算標準，以資警惕。　
　㈣沒收：
　　按供犯罪所用、犯罪預備之物或犯罪所生之物，屬於犯罪行
    為人者，得沒收之；但有特別規定者，依其規定；宣告前二
    條之沒收或追徵，有過苛之虞、欠缺刑法上之重要性、犯罪
    所得價值低微，或為維持受宣告人生活條件之必要者，得不
    宣告或酌減之，刑法第38條第2項、第38條之2第2項分別定
    有明文。被告本案持以毆打告訴人之木塊，為其犯罪工具，
    然該木塊未據扣案，且係一般生活用品、價值甚微，顯欠缺
    刑法上之重要性，依刑法第38條之2第2項規定不予宣告沒收
    。　　
據上論斷，應依刑事訴訟法第299條第1項前段，判決如主文。
本案經檢察官林士淳提起公訴，檢察官李清友、林在培到庭執行
職務。
中　　華　　民　　國　　111 　年　　9 　　月　 15 　　日
            刑事第一庭　審判長法  官  陳明偉
　　　　　　                  法  官  吳佩真
　　　　　　                  法  官  鍾  晴
以上正本證明與原本無異。
如不服本判決應於收受送達後20日內向本院提出上訴書狀，並應
敘述具體理由。其未敘述上訴理由者，應於上訴期間屆滿後20日
內向本院補提理由書（均須按他造當事人之人數附繕本）「切勿
逕送上級法院」。
因疫情而遲誤不變期間，得向法院聲請回復原狀。
                             書記官  李欣頻　　　　　　
中　　華　　民　　國　　111 　年　　9 　　月　　15　　日
中華民國刑法第277條
傷害人之身體或健康者，處5年以下有期徒刑、拘役或50萬元以
下罰金。
犯前項之罪，因而致人於死者，處無期徒刑或7年以上有期徒刑
；致重傷者，處3年以上10年以下有期徒刑。